# 求助上市公司合并基金相关问题

提问人：zhangyihao15 时间：2018-02-07 22:26:56
业务背景：上市公司与私募基金公司、信托合作成立并购基金，存续期限为有限合伙成立之日至优先级合伙人交割后 6 年。其中合伙协议主要条款：a:我方为LP劣后级，占股33.33%，信托LP优先级，占股66.66%，私募基金公司普通合伙人GP占股0.01%;b:投资决策委员会由三分各派一人，对项目投资及相关管理、退出事宜的决策必须经投资决策委员会表决通过，投资决策委员会所有决策需经 2名或 2 名以上的投资决策委员会表决同意且优先级合伙人表决同意方可通过;c:投资收益按照如下顺序分配 1 ）支付有限合伙管理费用及其他合伙费用， 2 ）向优先级合伙人支付固定收益 3 ）向优先级合伙人分配本金 4 ）向配劣后合伙人及普通合伙人分配 5 ）剩余的可分配资金向劣后级有限合伙人分配; d:投资标的为专项投资于xx行业产业链的优质标的公司，即xx有限公司的股权。上市公司能否对此并购基金进行并表？

回答人：chenyiwei
上市公司作为该基金的唯一劣后级LP，是该基金所有风险和收益的最终承担和享有者，应将该基金纳入合并报表范围。请参考《瑞华研究 2010 ～ 2016 汇编》之“问题3-2-87（作为唯一LP对有限合伙企业控制权的判断）”中的相关内容。